【裁判字號】    94,簡再,25
【裁判日期】    950324
【裁判案由】    敬老福利生活津貼
【裁判全文】
臺北高等行政法院裁定
                                   94年度簡再字第00025號
再審原告    甲○○
再審被告    內政部
代  表  人  乙○○（部長）
上列當事人間因敬老福利生活津貼事件，再審原告對本院中華民
國93年簡字第781 號判決提起再審之訴。本院裁定如下：
    主  文
再審之訴駁回。
再審訴訟費用由再審原告負擔。
    理  由
一、再審原告起訴意旨略以︰再審原告於民國（下同）91年7 月
    31日向勞工保險局（下稱勞保局）申請敬老福利生活津貼，
    經該局以92年1 月13日保受福字第09210001780 號函原告，
    除91年1 月至10月不予給付外，其餘91年11月至12月已符合
    請領資格，准予發給91年11月至12月敬老福利生活津貼新台
    幣（下同）6,000 元。再審原告循序提起訴願、行政訴訟
    ，經本院以93年度簡字第781 號判決駁回其訴確定（按再審
    原告曾提起上訴，惟經本院以逾期上訴而駁回，再審原告雖
    曾提起抗告，然經最高行政法院以94年裁字第2257號裁定駁
    回其抗告而告確定）。再審原告以原確定判決具有行政訴訟
    法第273 條第1 項第13款、第14款規定之再審事由，乃提起
    本件再審之訴，求為判決：(1)撤銷原處分原訴願決定及廢棄
    原判決。(2)再審被告應將敬老福利生活津貼暫行條例第3 條
    第1 項規定修正。(3)再審被告應給付再審原告敬老福利生活
    津貼63,000元（包含91年1 月至10月之30,000 元，及實際應
    付而未付之91年11月、12月份之津貼6,000 元，92年1 月至
    12月尚有21,000元未為給付，又94年11月及12月份之6,000
    元，合計為63,000元）等語。
二、按，再審之訴係受判決之當事人認為已確定之判決具有行政
    訴訟法第273 條第1 項各款之所訂之再審事由，而於法定期
    限提起之救濟方法。是提起再審之訴必以所爭議之事項業經
    判決確定為前提，否則即屬不合法。本件本院93年度簡字第
    781 號所審理者為再審原告所請求之91年1 月至10月之敬老
    福利生活津貼30,000元，故再審原告訴之聲明中請求逾91年
    1 月至10月之敬老福利生活津貼30,000元部份，非原確定判
    決審理之範圍，再審原告就此部分提起再審之訴，於法不合
    ，應予駁回。
三、次按提起再審之訴，應依行政訴訟法第236 條、第277 條第
    1 項第4 款規定表明再審理由及關於再審理由並遵守不變期
    間之證據，此為必須具備之程式，所謂表明再審理由，必須
    指明確定判決有如何合於法定再審事由之具體情事始為相當
    ，倘僅泛言有何再審事由，而無具體情事者，難謂已合法表
    明再審事由。而當事人提起再審之訴，未合法表明再審事由
    ，即非屬合法，且性質上無庸命其補正。又再審之訴不合法
    者，依同法第278 條第1 項規定，行政法院應以裁定駁回之
    。本件再審原告固主張敬老福利生活津貼暫行條例乃為照顧
    生活上需受照顧之老人，再審原告所請領本津貼符合該條立
    法意旨，然再審被告以再審原告「申復時請檢附內政部入出
    境管理局出具之88年迄今之出境紀錄」所為之處分，屬違法
    （按此部分係再審被告告知如再審原告申復時，請檢附內政
    部入出境管理局出具之88年迄今之出境紀錄）；且敬老福利
    生活津貼暫行條例第3 條第1 項規定不合時宜主管機關應將
    之修正，再審被告卻未為之，逕以再審原告居住國內期間不
    符敬老福利生活津貼暫行條例之規定而駁回再審原告之請求
    ，實屬不當等語；此外並未提出其所謂「發現未經斟酌或得
    使用之證物」亦未指出原確定判決究對何足以影響判決之重
    要證物漏未斟酌。經查，再審原告之主張僅屬再審被告之處
    分違法空泛指摘，然該部分業經原確定判決審酌，是其所為
    僅泛言有何再審事由，而無具體情事者，難謂已合法表明再
    審事由，從而其提起再審之訴，即屬不合法。
四、據上論結，本件再審之訴為不合法，依行政訴訟法第236 條
    、第278 條第1 項、第104 條、民事訴訟法第95條、第78條
    ，裁定如主文。
中    華    民    國    95     年     3    月   24    日
                              第三庭法  官 姜素娥
上為正本係照原本作成。
本件以訴訟事件所涉及之法律見解具有原則性者為限，始得於本
裁定送達後10日內向本院提出抗告狀（須按他造人數附繕本），
並經最高行政法院許可後方得抗告。
中    華    民    國    95     年     3    月   24    日
                                    書記官 陳圓圓


司法院資訊處製作；財團法人民間司法改革基金會備份。
